# Исследование возможностей автоматизации сбора данных о доменах

## Цель работы

Собрать информацию о компаниях.

## Выбранные компании и их URL

|Company                       |URL         |
|:----------------------------:|:----------:|
|Analog Devices Inc            |analog.com  |
|McKesson Corporation          |mckesson.com|
|Anadarko Petroleum Corporation|oxy.com     |
|Equinix Inc.                  |equinix.com |
|Hevlett Packard Enterprise Co.|hpe.com     |

## Собираемые данные

1. Домен
2. IP
3. IP Netblock
3. Страна, город
4. Адрес
5. Телефон
6. Хостинг (при наличии)
7. Открытые порты
8. Используемые web-технологии на сайте

## Используемое ПО

1. Язык R
2. Rstudio

## Варианты решения задачи
1. Собрать информацию вручную с помощью веб-браузера, инструментов whois, dig, nmap и т.д.
2. Использовать интегрированные инструменты такие как SpiderFoot, Maltego CE, Datasploit, Recon-ng
3. Самостоятельно разработать (для образовательных целей) автоматизированное решение для сбора информации.
В данной работе используется третий вариант решения задачи.

## Общий план выполнения

1. Написание функции/скрипта для сбора требуемой информации
2. Сбор информации о компаниях

## Ход работы
```{r, cash=TRUE}
library(tidyverse)
get_sum_df <- function(company_url) {
  country_state <- NA
  dig <- system2('dig', company_url, stdout = TRUE)
  ip <- dig %>%
    grep(pattern = company_url, value = TRUE) %>%
    str_extract(pattern = "\\b(?:[0-9]{1,3}\\.){3}[0-9]{1,3}\\b")
  ip <- ip[!is.na(ip)]
  
  whois <- system2('whois', ip[1], stdout = TRUE)
  phones <- whois %>%
    grep(pattern = "Phone", value = TRUE, ignore.case = TRUE) %>%
    str_squish() %>%
    str_split(pattern = " ") %>%
    data.table::transpose() %>%
    .[[2]] %>%
    unique() %>%
    str_c(collapse = " ")
  
  netblock <- whois %>%
    grep(pattern = "CIDR", value = TRUE, ignore.case = TRUE) %>%
    str_squish() %>%
    str_split(pattern = " ", simplify = TRUE) %>%
    .[-1] %>%
    str_c(collapse = " ")
  
  country <- whois %>%
    grep(pattern = "Country",
         value = TRUE,
         ignore.case = TRUE) %>%
    str_squish() %>%
    str_split(pattern = " ", simplify = TRUE) %>%
    .[-1]
  
  country_state <- whois %>%
    grep(pattern = "State",
         value = TRUE,
         ignore.case = TRUE) %>%
    str_squish() %>%
    str_split(pattern = " ", simplify = TRUE) %>%
    .[-1]
  if(length(country_state)==0) country_state <- NA
  
  address <- whois %>%
    grep(pattern = "address",
         value = TRUE,
         ignore.case = TRUE) %>%
    str_squish() %>%
    str_split(pattern = " ", simplify = TRUE) %>%
    .[-1] %>%
    str_c(collapse = " ")
  
  hosting <- whois %>%
    grep(pattern = "Hosting",
         value = TRUE,
         ignore.case = TRUE) %>%
    str_squish() %>%
    str_split(pattern = " ")
  hosting <- lapply(hosting, collapse = " ", str_c) %>%
    str_c(collapse = " ")
  
  nmap <-
    system2('nmap',
            args = c('-p', '22,21,80,443', ip[1]),
            stdout = TRUE)
  ports <- nmap %>%
    grep(pattern = "open",
         value = TRUE,
         ignore.case = TRUE) %>%
    str_squish() %>%
    str_split(pattern = " ") %>%
    data.table::transpose() %>%
    .[[1]] %>%
    str_c(collapse = " ")
  ip <- str_c(ip,collapse = ' ')
  
  company_sum <-
    data.frame(
      csum = c( 
        company_url,
        ip,
        netblock,
        country,
        country_state,
        address,
        phones,
        hosting,
        ports
      ),
      row.names = c(
        'company_url',
        'ip',
        'netblock',
        'country',
        'country_state',
        'address',
        'phones',
        'hosting',
        'ports'
      )
    )
  company_sum
  
}
urls <- c("analog.com","mckession.com","southwest.com","oxy.com","hpe.com")
dfs <- lapply(urls, get_sum_df) # применение полученной функции к вектору, на выходе функции - список из одноколоночных датафреймов
result <- bind_cols(dfs) # объединение в один датафрейм

# задаем названия строк
row.names(result) <- c('company_url',
        'ip',
        'netblock',
        'country',
        'country_state',
        'address',
        'phones',
        'hosting',
        'ports'
      )
# задаем названия столбцов из первой строки полученного датафрейма (предварительно переведя в тип character)
colnames(result) <- map(result[1,],as.character) %>% unlist()
# удалим теперь первую строку таблицы - она дублирует названия столбцов
result <- result[-1,]
# Выводим таблицу
knitr::kable(result)
```

"analog.com","allstate.com","suntrust.com","baxter.com","marathonpetroleum.com"
```{r, cache=TRUE}
library(rappalyzer)
rappalyze("analog.com")
```

```{r, cache=TRUE}
library(rappalyzer)
rappalyze("mckession.com")
```

```{r, cache=TRUE}
library(rappalyzer)
rappalyze("southwest.com")
```

```{r, cache=TRUE}
library(rappalyzer)
rappalyze("oxy.com")
```

```{r, cache=TRUE}
library(rappalyzer)
rappalyze("hpe.com")
```
## Оценка результата

Автоматизированное решение для сбора информации позволяет быстрее решить поставленную задачу.

## Вывод

В лабораторной работе я написал код на языке R для автоматизированного поиска информации
